臺灣板橋地方法院刑事判決　　　　　　　 96年度易字第373號
公　訴　人　臺灣板橋地方法院檢察署檢察官
被　　　告　乙○○
　　　　　　　　　　（另案於臺灣臺北監獄臺北分監執行中）
上列被告因竊盜案件，經檢察官提起公訴（96年度偵字第2993號
），被告於準備程序中就被訴事實為有罪之陳述，經本院合議庭
裁定由受命法官獨任進行簡式審判程序，本院判決如下：
    主  文
乙○○攜帶兇器竊盜，累犯，處有期徒刑伍月，如易科罰金，以
新臺幣壹仟元折算壹日。
扣案之瑞士刀與老虎鉗各壹把均沒收。
    事  實
一、乙○○前曾因過失傷害案件，經本院於民國93年6 月23日以
    93年度交簡字第446 號判決，判處有期徒刑4 月，經上訴後
    ，由本院於94年1 月13日以93年度交簡上字第77號簡易判決
    撤銷原判決，判處有期徒刑4 月確定，入監執行至94年8 月
    17日縮刑期滿執行完畢（於本件構成累犯）。又曾因竊盜案
    件，經本院於95年11月20日以95年度易字第1635號判決，判
    處有期徒刑7 月確定，嗣入監執行，現正執行中。詎其猶不
    知悛悔，復基於意圖為自己不法所有之犯意，於96年1 月24
    日晚上10時40分許，在臺北縣樹林市○○路與大成路口，持
    其所有客觀上對人之生命、身體具有危險性，得為兇器使用
    之瑞士刀和老虎鉗各1把，以老虎鉗剪斷路燈內之電線，再
    以手將電線拉出來之方式，竊取屬臺北縣樹林市市公所所有
    由甲○○管理之路燈電線2條（各為25公尺、35公尺，市價
    計新臺幣9600元）得逞。旋為巡邏員警當場在臺北縣樹林市
    ○○路與大成路口前查獲，並扣得乙○○前開所有之瑞士刀
    和老虎鉗各1把。
二、案經甲○○訴由臺北縣政府警察局樹林分局報請臺灣板橋地
    方法院檢察署檢察官偵查起訴。
    理  由
一、按除被告所犯為死刑、無期徒刑、最輕本刑為三年以上有期
    徒刑之罪或高等法院管轄第一審案件者外，於第一次審判期
    日前之準備程序進行中，被告先就被訴事實為有罪之陳述時
    ，審判長得告知被告簡式審判程序之旨，並聽取當事人、代
    理人、辯護人及輔佐人之意見後，裁定進行簡式審判程序，
    刑事訴訟法第273 條之1 第1 項定有明文。經核本件被告乙
    ○○所犯係死刑、無期徒刑、最輕本刑為三年以上有期徒刑
    以外之罪，其於準備程序中就被訴事實為有罪之陳述，經法
    官告知簡式審判程序之旨，並聽取公訴人及被告之意見後，
    本院合議庭認宜進行簡式審判程序，爰依首揭規定合議裁定
    由受命法官獨任進行簡式審判程序，合先敘明。
二、上開事實，業據被告於本院準備程序中及本院審理時均坦承
    不諱（見本院卷宗96年3 月5 日準備程序筆錄及同日簡式審
    判筆錄），核與證人即臺北縣樹林市市公所建設課技術員甲
    ○○於警詢時指訴之情節大致相符（見臺灣板橋地方法院檢
    察署96年度偵字第2993號偵查卷宗第10、11頁甲○○警詢筆
    錄），並有臺北縣政府警察局樹林分局搜索扣押筆錄、扣押
    物品目錄表、扣押物品收據、甲○○出具之贓物認領保管單
    各1 件及照片10幀分別在卷可稽（附於同前偵卷第17至28頁
    ），復有扣案之瑞士刀和老虎鉗各1 把與電線計60公尺足佐
    ，是被告前開自白核與事實相符，應堪信實。本件事證明確
    ，被告犯行洵堪認定，應予依法論科。
三、按本件被告持以行竊之老虎鉗，前端鋒利處扁平，具有尚屬
    尖銳之刀鋒，足可切斷上開電線；扣案之瑞士刀，主要結構
    為金屬材質，質地堅硬，前緣尖銳，並有把手可供握取，持
    以揮刺，顯足以危害人之生命、身體安全，均認具客觀上之
    危險性，自屬兇器無訛，應屬刑法第321條第1項第3款所指
    之兇器。核被告所為，係犯刑法第321條第1項第3款之攜帶
    兇器竊盜罪。被告前有如犯罪事實欄所示之論罪科刑執行情
    形，有臺灣高等法院被告前案紀錄表1件在卷可憑（附於本
    院卷內），其於有期徒刑執行完畢後5年內再犯有期徒刑以
    上之本罪，為累犯，應依刑法第47條第1項之規定，加重其
    刑。爰審酌被告正值青壯年，不循正道取財，又持兇器行竊
    ，危害社會治安匪淺，惟衡其犯罪後尚能坦承犯行，且上開
    竊盜物業經被害人領回等一切情狀，量處如主文所示之刑，
    並諭知易科罰金之折算標準。
四、扣案之瑞士刀與老虎鉗各1 把，皆係被告所有供犯上開竊盜
    犯行所用或供預備竊盜所用之物，業據被告供述在卷，爰均
    依刑法第38條第1 項第2 款規定，併予宣告沒收。
據上論斷，應依刑事訴訟法第273 條之1 第1 項、第299 條第1
項前段，刑法第321 條第1 項第3 款、第47條第1 項、第41條第
1 項前段、第38條第1 項第2 款，判決如主文。
本案經檢察官張慶林到庭執行職務
中　　華　　民　　國　　96　　年　　3 　　月　　19　　日
　　　　　　　　　      刑事第四庭  法　官　陳  靜  茹
以上正本證明與原本無異。
如不服本判決，應於判決送達後10日內，向本院提出上訴狀。
　　　　　　　　　　　　　　　　    書記官　彭  麗  紅
中　　華　　民　　國　　96　　年　　3 　　月　　19　　日
附錄本案論罪科刑法條全文
刑法第321 條
犯竊盜罪而有左列情形之一者，處六月以上、五年以下有期徒刑
：
一  於夜間侵入住宅或有人居住之建築物、船艦或隱匿其內而犯
之者。
二  毀越門扇、牆垣或其他安全設備而犯之者。
三  攜帶兇器而犯之者。
四  結夥三人以上而犯之者。
五  乘火災、水災或其他災害之際而犯之者。
六  在車站或埠頭而犯之者。
前項之未遂犯罰之。
